【裁判字號】    90,訴,221
【裁判日期】    900417
【裁判案由】    清償借款
【裁判全文】
臺灣屏東地方法院民事判決                              九十年度訴字第二二一號
    原      告  乙○○
                            身.
                            女.
    訴訟代理人  吳澄潔律師
    被      告  甲○○      住.
                            身.
                            男.
                丙○○      住.
                            身.
                            女.
右當事人間請求清償借款事件，本院判決如左：
    主    文
被告應給付原告新台幣壹佰肆拾伍萬貳仟陸佰元，及自民國九十年三月二十四日起至
清償日止，按年息百分之五計算之利息。
訴訟費用由被告平均負擔。
本判決於原告以新台幣肆拾捌萬伍仟元供擔保後，得假執行。
    事    實
甲、原告方面：
一、聲明：求為判決除假執行擔保金額外，如主文所示。
二、陳述略稱：
    被告甲○○、丙○○夫妻二人前曾向原告借款共計新台幣（下同）一百八十萬元
    ，並由其二人開立借據乙紙以茲証明，而經原告多次催促還款後，僅清償其中之
    三十四萬七仟四百元，其餘欠款一百四十五萬二仟六百元，屢經多次催討，被告
    均不予置理，為此，依民法第四百七十八條之規定，原告自有權訴請被告二人清
    償此借貸金額，且為求慎重起見，原告除多次催促被告還款以外，尚以存証信函
    催告清償，並再一次以本起訴狀繕本之送達，為催告還款之意思表示通知，為此
    提起本件訴訟。
三、證據：提出借據影本乙紙、存証信函影本乙份為證。
乙、被告方面：
一、聲明：請求判決駁回原告之訴及其假執行之聲請，訴訟費用由原告負擔。
二、陳述略稱：對原告提出借據之真正不爭執，被告甲○○辯稱錢是匯到丙○○戶頭
    ，伊都沒有用到錢云云。
三、證據：無。
    理    由
甲、本件原告主張：被告甲○○、丙○○夫妻二人前曾向原告借款共計一百八十萬元
    ，並由其二人開立借據乙紙為証，經原告多次催促還款後，僅清償其中之三十四
    萬七仟四百元，其餘欠款一百四十五萬二仟六百元，屢經多次催討，被告均不予
    置理，為此，依民法第四百七十八條之規定，原告自有權訴請被告二人清償此借
    貸金額等語，被告則對原告提出借據之真正不爭執，被告甲○○辯稱錢是匯到丙
    ○○戶頭，伊都沒有用到錢云云。
乙、本件原告主張之事實，已據其提出借據影本乙紙、存証信函影本乙份為證，被告
    對借據之真正不爭執，堪信原告主張為真實，被告甲○○雖辯稱：伊未用到錢云
    云，惟其屬被告內部事由，依借據文義，被告係向原告借貸，自不得以此對抗原
    告，被告所辯洵無可採。
丙、原告依消費借貸契約請求被告給付壹佰肆拾伍萬貳仟陸佰元，及自民國九十年三
    月二十四日起至清償日止，按年息百分之五計算之利息，為有理由，應予准許。
丁、假執行之宣告：原告陳明願供擔保，請求宣告假執行，核無不合，茲酌定擔保金
    額，予以准許。
結論：本件原告之訴為有理由，依民事訴訟法、第七十八條、第八十五條第一項前段
、第三百九十條第二項，判決如主文。
中      華      民      國    九十      年      四      月  十七      日
                                    臺灣屏東地方法院民事第一庭
~B法      官  李芳南
右為正本係照原本作成。
如對本判決上訴，須於判決送達後廿日內向本院提出上訴狀。
~B法院書記官  劉音利
中      華      民      國    九十      年      四      月十  七      日


司法院資訊處製作；財團法人民間司法改革基金會備份。
